Старков Дмитрий



starkdev@icloud.com



linkedin.com/in/starkdev

Summary

Мне 24 года, проживаю на два города - Москву и Прагу. На время короновируса нахожусь в Турции. Закончил Московский Техникум Информатики и Вычислительной Техники. Год обучался в ЧВУТ в Праге. В программировании более 9 лет, последние 3 года углублен в мобильную разработку. Зарегистрирован в программах разработчиков Apple и Google.

Языки программирования, навыки и технологии указанные ниже не просто изучены, но и были применены на практике. Мною написанный код покрыт Unit и UI тестами. Использую Fastlane для автоматизации процесса тестирования и публикации, Git для контроля версий. Готов изучать новые языки программирования и технологии, такие как TensorFlow, AR или GraphQL, и применять их на деле в мобильных или десктопных приложениях.

Языки программирования с профессиональным уровнем знания:

- Swift (3+ года)
- Python (2+ года)
- Dart (1+ год)
- С (2 года)
- С++ (2 года)
- С# (2+ года)
- Javascript (1 год)
- NodeJS (1 год)
- Visual Basic (1 год)
- Delphi (1 год)
- Bash (6 месяцев)

Навыки: iOS Applications, Desktop Applications, Crossplatform Applications, Web Services, Progressive Web Applications, Chat Bots, Data Mining, Web Scraping, Application Security, In-App Purchases, Advertising, Analytics, Big Data, AI, Machine Learning, NLP, AR, Cryptocurrencies, Cryptography, SQL, GraphQL, NoSQL, Network Interception, Data Mockup, Automate Testing, Automate Screenshots, Lottie Animations, Json Web Tokens, Realm, Core Data, Combine Framework, Alamofire, Swift Package Manager, CocoaPods, SwiftUI, UIKit, WPF, XAML, HTML, JSON, XML, CSV, Regular Expressions, Dio, Hive, GetX, Provider.

Технологии и Инструменты: Flutter, Xcode, VS Code, Visual Studio, Git, Fastlane, Firebase, Parse Server, Cisco, Microsoft SQL Server, Oracle Database, PostgreSQL, MongoDB, TensorFlow, Blockchain, Wolfram Mathematica, Google App Engine, Microsoft Azure, Amazon Web Services, Google AdMob, .Net, Selenium, Xamarin, React Native, Postman.

Языки: Русский, Английский (В1), Чешский (В2).

Experience



Mobile Application Developer

Self-employed

Feb 2018 - Present (3 years 3 months +)

Разработка мобильных приложений для App Store и Google Play.

iOS приложения на Swift и SwiftUI.

Кроссплатформенные приложения на Flutter.

Python Developer

Self-employed

Aug 2016 - Jan 2018 (1 year 6 months)

Серверные приложения, Чат боты, Автоматизация криптовалютной торговли, Модели машинного обучения, NLP и Computer Vision на языке программирования Python.

Education



Faculty of Information Technology CTU in Prague

2018 - 2019



Programming College

2012 - 2016

Skills

Research • User Experience (UX) • Continuous Integration • Project Planning • Testing • iOS Development • Al • Machine Learning • Flutter • GraphQL